【裁判字號】    89,上易,132
【裁判日期】    890229
【裁判案由】    毒品危害防制條例
【裁判全文】
臺灣高等法院臺南分院刑事判決              八十九年度上易字第一三二號    Ｇ
      上  訴  人
      即  被  告  甲  ○  ○
右上訴人因違反毒品危害防制條例案件，不服臺灣雲林地方法院中華民國八十八年十
一月二十三日第一審判決（起訴案號：臺灣雲林地方法院檢察署八十八年度偵字第四
二五八號），提起上訴，本院判決如左：
      主      文
上訴駁回。
      事      實
一、甲○○前因違反麻醉藥品管理條例案件，先後於民國（下同）八十四年三月二日
    、八十六年三月二十五日，分別經臺灣雲林地方法院以八十三年度訴字第五二一
    號、八十六年度易字第三一二號各判處有期徒刑四月及五月確定，並先後於八十
    四年四月二十六日、八十六年十一月六日執行完畢。詎甲○○仍不知悔改，再因
    施用第二級毒品安非他命案件，經同院八十八年度毒聲字第一七０號裁定送觀察
    、勒戒，後因認無繼續施用毒品之傾向，業經台灣雲林地方法院檢察署檢察官於
    八十八年二月二十六日，以八十八年度偵字第一０００號不起訴處分確定後，甲
    ○○猶不知悔改，復基於施用第二級毒品安非他命之概括犯意，自八十八年七月
    二十七日起至同年七月二十九日止，連續在雲林縣土庫鎮○○里○○路九十一巷
    二十二號住處，以酒精燈燒烤安非他命後吸食而施用之，平均一天施用二、三次
    ，共施用十多次，嗣為警於八十八年七月二十九日，在雲林縣土庫鎮○○里○鄰
    ○○路九十一巷二十二號處查獲，並當場查扣安非他命（驗餘淨重四、四三一七
    公克）、吸管三支及燈泡二個。經依台灣雲林地方法院八十八年度毒聲字第九二
    七號裁定送觀察、勒戒後，認有繼續施用毒品之傾向，而裁定戒治中。
二、案經雲林縣警察局虎尾分局報告台灣雲林地方法院檢察署檢察官偵查起訴。
      理      由
一、右揭犯罪事實業經上訴人即被告甲○○坦承不諱，而被告經警查獲時採渠尿液送
    驗，呈甲基安非他命陽性反應，此有雲林縣衛生局出具之煙毒尿液檢驗成績書一
    份附卷可稽，又扣案之安非他命（驗餘淨重四．四三一七公克），經送驗結果確
    為第二級毒品，亦有憲兵司令部刑事鑑識中心鑑驗通知書一件附卷可憑，並有施
    用毒品之器具吸管三支、燈炮二個扣案足資佐證。又被告前因施用第二級毒品案
    件，經臺灣雲林地方法院以八十八年度毒聲字第一七○號裁定送觀察、勒戒後，
    認無繼續施用毒品之傾向，由台灣雲林地方法院檢察署檢察官於八十八年二月二
    十六日以八十八年度偵字第一○○○號不起訴處分確定，有該不起訴處分書在卷
    足憑。其於五年內再犯毒品危害防制條例第十條之罪，經裁定送觀察、勒戒，認
    有繼續施用毒品傾向，有同院八十八年毒聲字第九二七號裁定及台灣雲林看守所
    附設勒戒所八十八年八月二十日雲所境總字第一五九九號函送之有無繼續施用毒
    品傾向證明書一份附卷可參。是被告罪證明確，其施用毒品之犯行堪以認定，自
    應依法論科。
二、核被告所為，係犯毒品危害防制條例第十條第二項之施用第二級毒品罪。被告先
    後多次施用毒品之行為時間緊接、且犯罪構成要件相同，顯係基於概括犯意反覆
    為之，應依連續犯規定論以一罪，並加重其刑。其持有毒品之低度行為，為施用
    毒品之高度行為所吸收，不另論罪。被告前因違反麻醉藥品管理條例案件，先後
    於八十四年三月二日、八十六年三月二十五日，分別經臺灣雲林地方法院以八十
    三年度訴字第五二一號、八十六年度易字第三一二號各判處有期徒刑四月及五月
    確定，並先後於八十四年四月二十六日、八十六年十一月六日執行完畢，有台灣
    雲林地方法院檢察署被告前案查註紀錄表及本院被告全國前案紀錄表各一件在卷
    可按，其於刑之執行完畢後，五年以內再犯本件之罪，為累犯，應依法遞予加重
    其刑。原審以被告罪證明確，因予適用毒品危害防制條例第十條第二項、第十八
    條第一項前段，刑法第十一條前段、第五十六條、第四十七條，並審酌被告有多
    次違反麻醉藥品前科，素行不端，及犯罪之動機、目的、所生損害，及犯罪後坦
    白承認犯行，態度良好等一切情狀，量處被告有期徒刑八月。並因扣案之安非他
    命及吸管三支、燈泡二個分別係第二級毒品及專供被告施用毒品之器具，業據被
    告供述無誤，並有前揭鑑驗報告書在卷可憑，依同條例第十八條第一項前段規定
    宣告沒收銷燬之。本院經核原判決認事用法，並無不合，量刑亦稱妥適。被告上
    訴意旨，指摘原判決量刑過重，為無理由，應予駁回。
據上論結，應依刑事訴訟法第三百六十八條，判決如主文。
本案經檢察官張佩珍到庭執行職務。
中    華    民    國      八十九      年      二      月      二十九    日
                                  臺灣高等法院臺南分院刑事第四庭
                                      審判長法官  陳    義    仲
                                            法官  宋    明    蒼
                                            法官  蔡    崇  義
右正本證明與原本無異。
不得上訴。
                                      法院書記官  李    育    儒
中    華    民    國      八十九      年      三      月     二         日
附錄本案論罪科刑法條全文：
毒品危害防制條例第十條第二項：施用第二級毒品者，處三年以下有期徒刑。


司法院資訊處製作；財團法人民間司法改革基金會備份。
